【裁判字號】    92,台上,7333
【裁判日期】    921225
【裁判案由】    業務過失致人於死
【裁判全文】
最高法院刑事判決                              九十二年度台上字第七三三三號
    上  訴  人  甲○○
右上訴人因業務過失致人於死案件，不服台灣高等法院中華民國九十二年十月二十一
日第二審判決（九十二年度交上訴字第一九０號，起訴案號：台灣台北地方法院檢察
署九十二年度偵字第三一三八、三八一四號），提起上訴，本院判決如左：
    主  文
上訴駁回。
    理  由
按刑事訴訟法第三百七十七條規定，上訴於第三審法院，非以判決違背法令為理由，
不得為之。是提起第三審上訴，應以原判決違背法令為理由，係屬法定要件。如果上
訴理由狀並未依據卷內訴訟資料，具體指摘原判決不適用何種法則或如何適用不當，
或所指摘原判決違法情事，顯與法律規定得為第三審上訴理由之違法情形，不相適合
時，均應認其上訴為違背法律上之程式，予以駁回。本件原判決維持第一審論處上訴
人甲○○從事業務之人，因業務上之過失致人於死罪刑之判決，駁回其在第二審之上
訴，已詳所憑之證據及認定之理由，從形式上觀察，並無任何違背法令之處。而汽
車行駛時，駕駛人應隨時注意車前狀況，並隨時採取必要之安全措施；行近行人穿越
道前，應減速慢行，遇有行人穿越時，無論有無交通警察指揮或號誌指示，均應暫停
讓行人先行通過，道路交通安全規則第九十四條第三項及第一百零三條分別定有明文
。上訴人為職業汽車駕駛人，自應注意遵守上開規定，而依當時情況，並無不能注意
之情事，竟疏未注意，於駕駛營業大客車行經行人穿越道前，未注意車前狀況，暫停
讓被害人潘溫師先行通過，貿然左轉行駛，致肇車禍，使被害人因而死亡，其過失至
為明顯，原判決因而論以業務過失致人於死罪責，並依道路交通管理處罰條例第八十
六條第一項規定加重其刑，並無不合。至於上訴人當時行車速度如何，被害人有無善
盡注意義務，並不影響上訴人過失責任之認定，原判決縱未予調查或於理由中說明，
亦無違法可言。次按通路交通管理處罰條例第八十六條第二項規定之減輕其刑，須汽
車駕駛人在快車道依規定駕車行駛，因行人或慢車不依規定擅自進入快車道，而致人
受傷或死亡時，始有其適用；倘駕駛人並非在快車道上依規定駕車行駛，或被害人無
違規擅自進入快車道而肇事致死傷，則無此條規定適用。查本件上訴人係違規未禮讓
行人優先通行行人穿越道而肇事，其肇事地點係在路口之行人穿越道，非在快車道上
，自無該項規定之適用。再上訴人於肇事後，於警方前往處理時即坦承犯行，承認其
為肇事人，有卷附之自首調查報告表一份在卷可稽，原審因認其符合自首要件，予以
減輕其刑，並於理由內說明，上訴人稱原判決對於其自首部分隻字未提云云，顯屬誤
會。末按量刑輕重，係屬事實審法院得依職權自由裁量之事項，苟已斟酌刑法第五十
七條各款所列情狀而未逾越法定刑度，不得遽指為違法。原判決審酌上訴人過失程度
、所生危害及迄未與被害人家屬達成民事和解等一切情狀，維持第一審於法定刑度內
量處有期徒刑壹年之判決，核無違法可言，上訴意旨，並未依據卷內資料具體指摘原
判決如何違背法令，徒憑己意，稱其已依法遵守注意義務，不應負完全之過失責任云
云，而為事實之爭辯，並對原審採證認事及量刑之職權行使，任意指摘，難謂已符合
首揭法定上訴要件，其上訴違背法律上之程式，應予駁回。
據上論結，應依刑事訴訟法第三百九十五條前段，判決如主文。
中      華      民      國    九十二    年     十二     月    二十五    日
                              最高法院刑事第五庭
                                  審判長法官  謝  家  鶴
                                        法官  洪  文  章
                                        法官  花  滿  堂
                                        法官  陳  世  淙
                                        法官  洪  佳  濱
      右正本證明與原本無異
                                              書  記  官
中      華      民      國    九十三    年      一      月      六      日
                                                                        ：


司法院資訊處製作；財團法人民間司法改革基金會備份。
